臺灣高等法院刑事判決
109年度上易字第1234號
上  訴  人  
即  被  告  黃崇謙



上列上訴人因竊盜等案件，不服臺灣臺北地方法院109年度易字
第66號，中華民國109年4月22日第一審判決（起訴案號：臺灣臺
北地方檢察署108年度偵字第15067、16613、17373號），提起上
訴，本院判決如下：
    主  文
上訴駁回。
    事實及理由
一、本案經本院審理結果，認原審以上訴人即被告黃崇謙犯竊盜
    罪，共3罪，比較新舊法，適用修正前刑法第320條第1項規
    定，並審酌被告為滿足私慾，侵害他人財產安全，兼衡被告
    素行、犯罪動機、目的、手段，自稱高中畢業之智識程度、
    案發時從事不鏽鋼工程，月收入新臺幣（下同）8、9萬元，
    現在收入6、7萬元，獨居無須扶養他人之家庭生活狀況，犯
    罪後未彌補告訴人陳揚毅、鄭丞良、陳立偵所受損害等一切
    情狀，分別各量處拘役30日，並定其應執行拘役80日，及諭
    知如易科罰金，以1000元算1日；另說明附表編號1至3未扣
    案之物，為被告犯罪所得，均應依刑法第38條之1第1項、第
    3項規定諭知沒收，於全部或一部不能沒收或不宜執行沒收
    時，追徵其價額。經核原判決認事用法，均無不合，量刑亦
    屬允當，應予維持，並引用原判決記載之事實、證據及理由
    (如附件）。
二、被告上訴意旨略以：伊所有之RHINO字樣上衣、背包、彩色
    斑點手提包，均為選物販賣機物品，屬常見之物，而反光背
    心係進入工地需穿著之物；伊持有之選物販賣機鑰匙2把並
    非萬能鑰匙，不能開啟不同之販賣機，伊亦無持有所謂長條
    物；伊額頭與耳朵上有明顯黑痣，但位置為中間偏左，非影
    像中之正中央；本案3處犯罪現場依監視影像畫面，嫌犯均
    無戴手套，但卻無一處採集嫌犯指紋，且無證據證明嫌犯係
    戴假髮；伊為一般體型，因髮量稀少而購買假髮，而假髮為
    藝人盧廣仲造型，伊被查獲時背包內物品甚多，但警方僅羅
    列與本案相似之物品，顯係便宜行事云云。
三、經查：原判決依憑陳揚毅、鄭丞良、陳立偵於警詢之陳述、
    事實一、㈠㈡㈢所示竊盜現場監視錄影畫面影像及擷圖、臺北
    市政府警察局萬華分局108年10月23日北市警萬分刑字第108
    3048128號函暨警員職務報告等證據資料，綜合事實一、㈠㈡㈢
    之竊嫌均有頭戴假髮、攜帶彩色斑點手提袋之共同特徵，另
    事實一、㈠竊嫌有頭戴「Tiger」字樣棒球帽，事實一、㈡竊
    嫌身穿橘色反光背心，事實一、㈢竊嫌身穿「RHINO」字樣之
    T恤等外型特徵，此與被告另案遭新北市政府警察局蘆洲分
    局（下稱蘆洲分局）查獲時頭戴假髮、棒球帽，身穿「RHIN
    O」T恤，背彩色斑點手提袋，手提袋內查獲橘色反光背心等
    物品之樣式、外觀一致，又勘驗事實一、㈡現場監視器影像
    光碟，該竊嫌額頭上有黑點，耳朵貼近後腦，耳垂較不明顯
    之容貌特徵，與被告當庭勘驗拍照比對之特徵相符，另參以
    被告自承其玩娃娃機兩年左右，曾擔任台主，喜愛夾取商品
    為藍芽喇叭及耳機之娃娃機等語，認定被告為事實一、㈠㈡㈢
    所示竊盜之人。已詳敘認定被告犯罪事實所憑之證據及理由
    ，並無違反證據法則，且與經驗法則及論理法則相符，並無
    不合。且查，臺北市政府警察局萬華分局（下稱萬華分局）
    函復原審略以：「本案現場經鑑識人員到場，未採獲相關跡
    證，致無法進行比對被告身分」等情，有該機關109年3月7
    日北市警萬分刑字第1093005203號函在卷可稽（見原審易卷
    第37頁）。然依前述證據資料，已足證明被告為前揭事實一
    、㈠㈡㈢所示犯竊盜之人，案發後警方未能在現場採集相關指
    紋以供比對，其原因容有多端，然並不當然得反推被告即非
    行為人，而得為其有利之證據。證人即萬華分局漢中街派出
    所警員陳建弘於本院證述：雙北市有一個聯合查緝群組，會
    將近期發生的未知或已知的竊盜嫌疑人對象在群組中分享，
    也提供有關單位協助查詢，蘆洲分局查獲被告時，在群組上
    公開他們在被告身上查獲的物品，與我們承辦的竊盜案相關
    服飾、手提袋等相符，因此通知我們，請我們過去瞭解是否
    為同一人，我才會去蘆洲分局；我到場時，被告確實是戴假
    髮，從被告隨身背包內取出一模一樣的橘色反光背心及與本
    案竊盜嫌欵人一模一樣的魚點彩色圖樣手提袋，因此認為特
    徵相符，經被告同意後將被告帶回漢中街派出所製作筆錄等
    語（見本院卷第66至68頁），已詳述查獲被告之源由及經過
    ，採證程序亦無違法可言。被告上訴，置前揭客觀事證於不
    顧，仍執前詞否認犯罪，並無理由，應予駁回。
據上論斷，應依刑事訴訟法第368條、第373條，判決如主文。
本案經檢察官黃嘉妮提起公訴，檢察官吳廣莉到庭執行職務。
中　　華　　民　　國　　109 　年　　7 　　月　　29　　日
                  刑事第十四庭  審判長法　官  黃斯偉
                                      法　官  許泰誠
                                      法　官  黎惠萍
以上正本證明與原本無異。
不得上訴。
                                      書記官  江采廷
中　　華　　民　　國　　109 　年　　7 　　月　　29　　日